【裁判字號】    88,訴,284
【裁判日期】    890424
【裁判案由】    違反毒品危害防制條例
【裁判全文】
臺灣基隆地方法院刑事判決                          八十八年度訴字第二八四號
    公  訴  人  台灣基隆地方法院檢察署檢察官
    被      告  丁○○
    指定辯護人  本院公設辯護人甲○○
右列被告因違反毒品危害防制條例案件，經檢察官提起公訴（八十八年度偵字第二三
一九號），本院判決如左：
    主     文
丁○○無罪。
    理     由
一公訴意旨如附件起訴書所載。
二按犯罪事實應依證據認定之，無證據不得推定其犯罪事實；又不能證明被告犯罪
    或其行為不罰者，應諭知無罪之判決，刑事訴訟法第一百五十四條第三百零一
    條第一項分別定有明文。又認定不利於被告之事實，須依積極證據，苟積極證據
    不足為不利被告之認定時，即應為有利於被告之認定，更不必有何有利之證據，
    最高法院三十年上字第八一六號判例參照。本件公訴人認被告涉有上開罪嫌，無
    非以證人丙○○於警訊時及乙○○於警訊、偵查之供述、電話通聯譯文及扣案之
    海洛因淨重０點一六公克、注射針筒十二支、錫箔紙十張及美納水三瓶為其論據
    。惟訊諸被告堅決否認有何販賣海洛因之犯行，辯稱：其曾與丙○○、乙○○共
    同出資向綽號「黑狗」之男子購買海洛因施用，非伊販賣海洛因予丙○○、乙○○等語。
三、經查：(一 ) 證人丙○○雖於警訊時證述其自八十四年起至八十八年一月二十八
    日十一時許止，在其住處連續施用海洛因多次，平均每二日施用一次，所施用之
    海洛因都是託一位綽號阿標之男子幫我購買，每次代價為新台幣（下同）五百元
    一小包，都是阿標到我住處找我，交易地點也是在我住處云云，惟其於本院審理
    時迭次否認被告曾販賣安非他命予伊施用，辯稱警訊筆錄內容不實在，指認被告
    口卡時，我有說不是這個人，警員要我照著警訊筆錄念；是與被告共同合資至基
    隆火車站向被告之朋友買海洛因，每次出一千元分量是可用二、三次等語，其先
    後所述不一，在前供證之憑信性實堪存疑，且證人丙○○於台灣基隆地方法院檢
    察署八十八年度偵字第九六八號案件偵查中，確實曾於檢察官偵查中提及警訊筆
    錄內容不實及制作程序違法等情事，此復有偵訊筆錄及聲請狀各一份在卷足憑，
    足認其後翻異前詞之陳述應非迴護被告之語，又經本院隔離訊問被告及證人丙○○有關合資購買海洛因之細節及電話通聯譯文所言之內容，二人所陳述之情節互
    核大致相符，則自不得僅以該證人丙○○於警訊中存有瑕疵之證詞遽論被告罪責
    。 (二 ) 證人乙○○固於警訊中提及購買海洛因均是阿貴聯絡我， 我拿錢給阿
    貴後，他帶我去阿標住處，向阿亮購買海洛因二次，最後一次我出五百元由阿貴
    打電話帶我至阿標住處，向阿標購買海洛因時為警查獲等語。但其於偵查中則改
    稱是阿貴打電話給我叫我拿錢出來，他帶我去丁○○住處，我不知至丁○○住處
    是向何人買等語，顯與警訊中所述之內容互異且並未明確指稱被告即為販賣海洛
    因之人；惟其於本院審理時，經具結後證稱：海洛因是與被告及阿貴三人共同合
    資向「黑狗」購買等語，則證人乙○○究竟是與被告合資購買或委託其代購海洛
    因或是向被告購買海洛因？被告交付海洛因時有無販賣海洛因營利之意圖？則無
    其他證據可資查考。況證人乙○○前後多次所言顯屬矛盾，是其供詞憑信性自甚
    薄弱，實難僅以此等有瑕疵之供述為被告不利之認定。(三) 本件為警查獲當時?
     A固於現場查獲被告所有之海洛因一包，惟證人乙○○、戊○○已證稱當時現場
    尚有阿貴、黑狗等三人在場，尚未交易即為警查獲，苟被告果真有於現場準備販
    賣海洛因予阿貴、乙○○及其他多人之行為，何以僅於現場扣得微量之海洛因一
    包淨重０點一六公克，且未扣得交易現金、電子磅秤、分裝袋等物，足徵被告所
    稱應屬可採，自難認其有意圖營利販賣海洛因之行為。
    綜上所述，被告所辯尚非不可採信，此外，復查無其他積極證據足資證明被告有
    何販賣第一級毒品海洛因之犯行，本件係屬不能證明被告犯罪，自應為無罪判決
    之諭知。
四據上論斷，應依刑事訴訟法第三百零一條第一項，判決如主文。
本案經檢察官林楨森到庭執行職務。
中     華     民      國      八十九     年     四     月     二十四    日
                            台灣基隆地方法院刑事第三庭
                                法  官  汪  梅  芬
右正本證明與原本無異。
如不服本判決，應於送達後十日內，向本院提出上訴狀（須附繕本）。
                                書記官  陳  一  素
中     華     民      國      八十九     年     四     月     二十八    日


司法院資訊處製作；財團法人民間司法改革基金會備份。
